臺灣桃園地方法院刑事判決
111年度審易字第431號
公  訴  人  臺灣桃園地方檢察署檢察官
被      告  林湘茹


上列被告因詐欺案件，經檢察官提起公訴（111年度偵字第3295
號），被告於準備程序中就被訴之事實為有罪之陳述，經本院告
知簡式審判程序之旨，並聽取當事人之意見後，本院合議庭裁定
由受命法官獨任進行簡式審判程序，判決如下：
    主      文
林湘茹犯三人以上共同詐欺取財罪，處有期徒刑陸月。　　
　　事實及理由
一、本件犯罪事實及證據，除事實部分補充「林湘茹及詐欺集團
    成員，以實施詐術為手段所組成具有持續性、牟利性及有結
    構性之詐欺犯罪組織，林湘茹並擔任車手角色，負責於詐欺
    集團成員向被害人實施詐術後，以提領詐騙金額，共同基於
    3人以上共犯詐欺取財、洗錢等犯意聯絡」；證據部分補充
    「被告林湘茹於本院準備程序及審理時之自白」外，餘均引
    用檢察官起訴書所載（詳如附件）。
二、論罪科刑：
（一）法律適用說明
    1.洗錢防制法部分
      按洗錢防制法業於民國105年12月28日修正公布，並於106
       年6月28日施行（下稱新法），本次修法參考國際防制洗
      錢金融行動工作組織（Financial Action Task Force，
      下稱FATF）40項建議之第3項建議，並參採聯合國禁止非
      法販運麻醉藥品和精神藥物公約及聯合國打擊跨國有組織
      犯罪公約之洗錢行為定義，將洗錢行為之處置、多層化及
      整合等各階段，全部納為洗錢行為，完整規範洗錢之所有
      行為模式。不惟就洗錢行為之定義（第2條）、前置犯罪
      之門檻（第3條）、特定犯罪所得之定義（第4條），皆有
      修正，抑且因應洗錢行為定義之修正，將修正前同法第11
      條第1項、第2項區分為自己或為他人洗錢罪，而有不同法
      定刑度，合併移列至第14條第1項，亦不再區分為不同罪
      責，同處7年以下有期徒刑，併科500萬元以下罰金，以求
      與國際規範接軌，徹底打擊洗錢犯罪。從而新法第14條第
      1項之一般洗錢罪，只須有第2條各款所示洗錢行為之一，
      而以第3條規定之特定犯罪作為聯結為已足。申言之，洗
      錢之定義，在新法施行後，與修正前規定未盡相同，因此
      是否為洗錢行為，自應就犯罪全部過程加以觀察，不僅須
      行為人客觀上有掩飾或隱匿特定犯罪所得之財物或財產上
      利益之具體作為，主觀上更須具有掩飾或隱匿其犯罪所得
      或變得之財產或財產上利益與犯罪之關聯性，使其來源形
      式上合法化，以逃避國家追訴、處罰之犯罪意思，始克相
      當。過去實務認為，行為人對犯特定犯罪所得之財物或利
      益作直接使用或消費之處分行為，或僅將自己犯罪所得財
      物交予其他共同正犯，只屬犯罪後處分贓物之行為，非本
      條例所規範之洗錢行為，惟依新法規定，倘行為人意圖掩
      飾或隱匿特定犯罪所得來源，而將特定犯罪所得直接消費
      處分，甚或交予其他共同正犯予以隱匿，或由共同正犯以
      虛假交易外觀掩飾不法金流移動，即難認僅單純犯罪後處
      分贓物之行為，應仍構成新法第2條第1款或第2款之洗錢
      行為。復按洗錢防制法第15條之特殊洗錢罪，係在無法證
      明前置犯罪之特定不法所得，而未能依洗錢防制法第14條
      之一般洗錢罪論處時，始予適用，倘能證明人頭帳戶內之
      資金係前置之特定犯罪所得，即應逕以一般洗錢罪論處，
      自無適用特殊洗錢罪之餘地（最高法院108年度台上字第1
      744號、第3086號判決意旨、臺灣高等法院暨所屬法院108
       年法律座談會刑事類提案第12號研討結果參照）。
    2.組織犯罪防制條例部分
      按組織犯罪防制條例係藉由防制組織型態之犯罪活動為手
      段，以達成維護社會秩序、保障人民權益之目的，乃於該
      條例第3條第1項前段與後段，分別對於「發起、主持、操
      縱、指揮」及「參與」犯罪組織者，依其情節不同而為處
      遇，行為人雖有其中一行為（如參與），不問其有否實施
      各該手段（如詐欺）之罪，均成立本罪。然在未經自首或
      有其他積極事實，足以證明其確已脫離或解散該組織之前
      ，其違法行為，仍繼續存在，即為行為之繼續，而屬單純
      一罪，至行為終了時，仍論為一罪。又刑法上一行為而觸
      犯數罪名之想像競合犯存在之目的，在於避免對於同一不
      法要素予以過度評價。自然意義之數行為，得否評價為法
      律概念之一行為，應就客觀構成要件行為之重合情形、主
      觀意思活動之內容、所侵害之法益與行為間之關連性等要
      素，視個案情節依社會通念加以判斷。刑法刪除牽連犯之
      規定後，原認屬方法目的或原因結果，得評價為牽連犯之
      二犯罪行為間，如具有局部之同一性，或其行為著手實行
      階段可認為同一者，得認與一行為觸犯數罪名之要件相侔
      ，依想像競合犯論擬。倘其實行之二行為，無局部之重疊
      ，行為著手實行階段亦有明顯區隔，依社會通念難認屬同
      一行為者，應予分論併罰。因而，行為人以一參與詐欺犯
      罪組織，並分工加重詐欺行為，同時觸犯參與犯罪組織罪
      及加重詐欺取財罪，雖其參與犯罪組織之時、地與加重詐
      欺取財之時、地，在自然意義上非完全一致，然二者仍有
      部分合致，且犯罪目的單一，依一般社會通念，認應評價
      為一罪方符合刑罰公平原則，應屬想像競合犯，如予數罪
      併罰，反有過度評價之疑，實與人民法律感情不相契合。
      倘若行為人於參與犯罪組織之繼續中，先後加重詐欺數人
      財物，因行為人僅為一參與組織行為，侵害一社會法益，
      應僅就首次犯行論以參與犯罪組織罪及加重詐欺罪之想像
      競合犯，而其後之犯行，乃為其參與組織之繼續行為，為
      避免重複評價，當無從將一參與犯罪組織行為割裂再另論
      一參與犯罪組織罪，而與其後所犯加重詐欺罪從一重論處
      之餘地（最高法院107年度台上字第1066號判決意旨參照
      ）。
（二）罪名
　　　核被告所為，係犯刑法第339條之4第1項第2款三人以上共
      同詐欺取財罪、洗錢防制法第2條第2款、第14條第1項之
      一般洗錢罪及組織犯罪防制條例第3條第1項後段之參與犯
      罪組織犯罪。公訴意旨認被告係犯刑法第339條第1項之詐
      欺取財罪，容有未洽，惟此部分起訴之事實與本院認定之
      犯罪事實之基本社會事實同一，本院復於上開準備程序及
      審理時併予告知被告另涉犯刑法第339條之4第1項第2款之
      加重詐欺取財罪，有本院準備程序及審理筆錄在卷可稽（
      見本院卷第38頁），已無礙於被告防禦權之行使，又業經
      檢察官當庭更正（見本院卷第38頁），自無庸就此部分變
      更起訴法條。再公訴意旨雖漏未論及洗錢防制法第2條第2
      款、第14條第1項之一般洗錢罪及組織犯罪防制條例第3條
      第1項後段之參與犯罪組織犯罪，惟起訴書犯罪事實欄既
      已載明上開部分事實，因起訴之基本事實同一，本院復於
      上開準備程序及審理時併予告知被告另涉犯刑法第339條
      之4第1項第2款之加重詐欺取財罪，有本院準備程序及審
      理筆錄在卷可稽（見本院卷第38、39頁），已無礙於被告
      防禦權之行使，本院自得併予審理，附此敘明。
（三）共犯之說明
      按共同正犯之成立，祇須具有犯意之聯絡、行為之分擔，
      既不問犯罪動機起於何人，亦不必每一階段犯行均經參與
      。共同實行犯罪行為之人，在合同意思範圍內，各自分擔
      犯罪行為之一部，相互利用他人之行為，以達其犯罪之目
      的者，即應對於全部所發生之結果共同負責；且共同正犯
      不限於事前有協定，即僅於行為當時有共同犯意之聯絡者
      亦屬之，且表示之方法，不以明示通謀為必要，即相互間
      有默示之合致亦無不可（最高法院103年度台上字第2335
      號判決意旨參照）；又共同正犯乃基於共同犯罪之意思，
      以為共同犯罪行為之實行。所謂共同犯罪之意思，係指基
      於共同犯罪之認識，互相利用他方之行為以遂行犯罪目的
      之意思；共同正犯因有此意思之聯絡，其行為在法律上應
      作合一的觀察而為責任之共擔。至於共同正犯之意思聯絡
      ，不以彼此間犯罪故意之態樣相同為必要；申言之，除犯
      罪構成事實以「明知」為要件，行為人須具有直接故意外
      ，共同正犯對於構成犯罪事實既已「明知」或「預見」，
      其認識完全無缺，進而基此共同之認識「使其發生」或「
      容認其發生（不違背其本意）」，彼此間在意思上自得合
      而為一，形成犯罪意思之聯絡。從而，行為人分別基於直
      接故意與間接故意實行犯罪行為，仍可成立共同正犯（最
      高法院109年度台上字第3211號判決意旨參照）。本案被
      告雖負責提供其帳戶並持其帳戶資料依指示轉匯其帳戶內
      之贓款，然其既可預見所提領、交付之款項係他人遂行詐
      欺取財犯罪所得，仍為提領、轉交贓款之構成要件行為，
      最終目的即促使他人能夠順利完成詐欺取財犯行，顯係相
      互利用他人之行為，遂行犯罪目的，自仍應負共同正犯之
      責。是被告與「鄭專員」、「陳先生」所屬詐騙集團成員
      間，就上開犯行，具有犯意聯絡與行為分擔，並分工合作
      、互相利用他人行為以達犯罪目的及行為分擔，應論以共
      同正犯。
（四）罪數之認定
      被告就上開三人以上共同欺取財、洗錢、參與犯罪組織等
      行為，具有局部之同一性，得認係以一行為同時觸犯上開
      三人以上共同詐欺取財罪、一般洗錢、參與犯罪組織罪3
      罪，為想像競合犯，應依刑法第55條規定，從一重之三人
      以上共同詐欺取財罪論處。
（五）減輕事由
    ⒈又犯前2條之罪，在偵查或審判中自白者，減輕其刑，  洗
      錢防制法第16條第2項定有明文；犯第3條之罪，偵查及審
      判中均自白者，減輕其刑，組織犯罪防制條例第8條第1項
      後段亦有明文。而想像競合犯之處斷刑，本質上係「刑之
      合併」，其所謂從一重處斷，乃將想像競合犯組成之評價
      上數罪，合併為科刑一罪，其所對應之刑罰，亦合併其評
      價上數罪之數法定刑，而為一個處斷刑。易言之，想像競
      合犯侵害數法益者皆成立犯罪，論罪時必須輕、重罪併舉
      論述，同時宣告所犯各罪名，包括各罪有無加重、減免其
      刑之情形，亦應說明論列，量刑時併衡酌輕罪部分量刑事
      由，評價始為充足，然後依刑法第55條規定「從一重處斷
      」，非謂對於其餘各罪可置而不論。因此，法院決定處斷
      刑時，雖以其中最重罪名之法定刑，做為裁量之準據，惟
      於裁量其輕重時，仍應將輕罪合併評價在內（最高法院10
      8年度台上字第4405、4408號判決意旨）。是本案被告所
      犯本件洗錢防制法第14條第1項洗錢罪，雖為想像競合犯
      ，揆諸前揭判決意旨，被告罪名所涉相關加重、減免其刑
      之規定，仍應列予說明，並於量刑時在加重詐欺取財罪及
      加重詐欺取財未遂罪之法定刑度內合併評價。查本案被告
      就其取得贓款後，將贓款依指示交付給詐騙集團其他成員
      ，進而掩飾犯罪所得去向與所在之洗錢等事實，於本院審
      理時始終供述詳實（見本院卷第39頁），應認其對洗錢行
      為主要構成要件事實有所自白，是就此部分減輕事由，自
      應由量刑時併予衡酌。至就其加入詐騙集團經過，雖於本
      院審理時自白（見本院卷第39頁），然其於偵訊時均予以
      否認（見偵卷第203頁），揆諸前揭規定，自與組織犯罪
      防制條例第8條第1項後段規定「偵查及審判中均自白」要
      件不符，是被告所犯本件參與組織部分，自難於量刑時審
      酌此部分減輕事由，一併敘明。
　　⒉另按刑事審判旨在實現刑罰權之分配的正義，故法院對有
      罪被告之科刑，應符合罪刑相當之原則，使輕重得宜，罰
      當其罪，以契合社會之法律感情，此所以刑法第57條明定
      科刑時應審酌一切情狀，尤應注意該條所列10款事項以為
      科刑輕重之標準，並於同法第59條賦予法院以裁量權，如
      認「犯罪之情狀可憫恕，認科以最低度刑仍嫌過重者」，
      得酌量減輕其刑，俾使法院就個案之量刑，能斟酌至當；
      又刑法第59條規定犯罪之情狀可憫恕者，得酌減其刑。其
      所謂「犯罪之情狀」，與同法第57條規定科刑時應審酌之
      一切情狀，並非有截然不同之領域，於裁判上酌減其刑時
      ，應就犯罪之一切情狀，予以全盤考量，審酌其犯罪有無
      可憫恕之事由（即有無特殊之原因及環境，在客觀上足以
      引起一般同情，以及宣告法定最低度刑，是否猶嫌過重等
      ），以為判斷（最高法院95年度台上字第6157號、98年度
      台上第3926號判決意旨參照）。本院參酌被告為本件犯行
      時年為28歲，智識與社會經驗非深，犯後業已坦承犯行，
      深具悔意，且已與被害人達成調解，有本院調解筆錄1份
      在卷可參（見本院卷第35頁），並供稱有按期給付調解金
      （見本院卷第74頁），經被害人表示若被告有如期給付完
      畢，願意原諒被告等情（見本院卷第44頁），足見其已知
      悔悟等情，是其犯後態度良好，此部分犯罪情節及惡性，
      與詐取鉅額財物卻未彌補被害人任何損失而嚴重危害社會
      秩序及他人財產權益之情形尚屬有別，是就此部分犯罪情
      狀以觀，如科以刑法第339條之4第1項第2款之法定最輕本
      刑即有期徒刑1年，仍嫌過重，客觀上足以引起一般同情
      ，實有情輕法重之失衡而顯可憫恕之處，爰依刑法第59條
      規定酌減其刑。
（六）科刑
      爰審酌被告不思以正當途徑獲取財物，反加入詐欺集團並
      擔任車手工作，與詐欺集團成員行詐騙行為，牟取不法報
      酬，動機不良，手段可議，價值觀念偏差，危害社會治安
      ，損害告訴人之權益，兼衡被告犯後業已坦承犯行，且於
      本院審理時，就其所涉參與加重詐欺、洗錢之經過事實均
      自白在卷，核與洗錢防制法第16條第2項規定審判中自白
      減刑相符，又已與被害人達成調解，經被害人表示若有如
      期給付完畢願意原諒被告等情，均如前述，足見其已知悔
      悟等情，參以被告在本案犯罪中所扮演之角色及參與犯罪
      之程度，係受詐欺集團成員指揮之匯款車手，其所處並非
      共犯結構之核心地位，並考量其素行及斟酌被告於本院審
      理時自承高中畢業之智識程度、從事家管工作（見本院卷
      第44頁）等一切情狀，量處如主文所示之刑。另被告所犯
      刑法第339條之4第1項第2款之三人以上共同詐欺取財罪，
      其法定徒刑為「1年以上7年以下有期徒刑」，雖經本院判
      處如主文所示之刑，依法仍不得諭知易科罰金之折算標準
      ，惟依刑法第41條第3項之規定仍得聲請易服社會勞動，
      然因同條第2項明定以提供社會勞動6小時折算徒刑1日，
      與易科罰金應於裁判主文諭知折算標準之情形不同，且可
      否易服社會勞動係屬於執行事項，非裁判量刑事項，自得
      由被告依法向執行檢察官聲請以提供社會勞動6小時折算
      徒刑1日，易服社會勞動，本院即無須於本判決主文諭知
      ，併此敘明。
（七）強制工作部分
      按106年4月19日修正公布之組織犯罪防制條例第3條第3項
      規定：「犯第1項之罪者，應於刑之執行前，令入勞動場
      所，強制工作，其期間為3年。」（嗣107年1月3日修正公
      布第3條，但本項並未修正），司法院釋字第812號解釋認
      上開規定，就受處分人之人身自由所為限制，違反憲法比
      例原則及憲法明顯區隔原則之要求，與憲法第8條保障人
      身自由之意旨不符，應自解釋公布之日即110年12月10日
      起失其效力。從而，組織犯罪防制條例第3條第3項，既業
      經司法院大法官釋字第812號認定有違憲之情事，而自解
      釋公布之日起失其效力，本案自無從對被告宣告強制工作
      ，附此敘明。
三、沒收：
    按犯罪所得之沒收、追繳或追徵，在於剝奪犯罪行為人之實
    際犯罪所得（原物或其替代價值利益），使其不能坐享犯罪
    之成果，以杜絕犯罪誘因，可謂對抗、防止經濟、貪瀆犯罪
    之重要刑事措施，性質上屬類似不當得利之衡平措施，著重
    所受利得之剝奪。然苟無犯罪所得，自不生利得剝奪之問題
    ，固不待言，至二人以上共同犯罪，關於犯罪所得之沒收、
    追繳或追徵，倘個別成員並無犯罪所得，且與其他成員對於
    所得亦無事實上之共同處分權時，同無「利得」可資剝奪，
    特別在集團性或重大經濟、貪污犯罪，不法利得龐大，一概
    採取絕對連帶沒收、追繳或追徵，對未受利得之共同正犯顯
    失公平。所謂各人「所分得」，係指各人「對犯罪所得有事
    實上之處分權限」，法院應視具體個案之實際情形而為認定
    ：倘若共同正犯各成員內部間，對於不法利得分配明確時，
    固應依各人實際分配所得沒收；然若共同正犯成員對不法所
    得並無處分權限，其他成員亦無事實上之共同處分權限者，
    自不予諭知沒收；至共同正犯各成員對於不法利得享有共同
    處分權限時，則應負共同沒收之責。至於上揭共同正犯各成
    員有無犯罪所得、所得數額，係關於沒收、追繳或追徵標的
    犯罪所得範圍之認定，因非屬犯罪事實有無之認定，並不適
    用「嚴格證明法則」，無須證明至毫無合理懷疑之確信程度
    ，應由事實審法院綜合卷證資料，依自由證明程序釋明其合
    理之依據以認定之（見最高法院104年度台上字第3937號、3
    604號判決意旨）。查被告於本院審理時供稱因本件獲有新
    臺幣（下同）1,000元之報酬等情（見本院卷第43頁），該1
    ,000元自係被告本件犯罪所得，惟因被告就本次犯行，已與
    被害人黃仲佑以1萬5,000元達成調解，其調解金額已超過其
    本次犯行之犯罪所得，又被告供稱有如期給付款項，如前所
    述，已達到沒收制度欲剝奪被告犯罪所得之立法目的，如仍
    諭知沒收被告上開犯罪所得，將使被告承受雙重剝奪財產之
    不利益，顯有過苛之虞，爰依刑法第38條之2第2項規定，不
    另宣告沒收被告上開犯罪所得。
四、退併辦部分：
　　臺灣桃園地方檢察署檢察官以111年度偵字第15081號移送併
    辦關於被告提供其所有之本案郵局帳戶給詐欺集團成員使用
    ，該詐欺集團成員即意圖為自己不法之所有，基於詐欺取財
    犯意，於110年11月9日，以LINE通訊軟體向蔡宗祐佯以貸款
    需支付相關費用為由，致使蔡宗祐陷於錯誤，於同日下午5
    時45分許，匯款至上開虛擬幣託帳戶內，旋遭被告依詐欺集
    團成員指示轉出之犯罪事實。因被告涉嫌參與上揭告訴人遭
    詐騙犯行部分，非僅提供帳戶予詐欺集團成員使用，更參與
    後續之提款、轉匯行為，依本院前揭說明，被告所為係涉犯
    詐欺取財罪、一般洗錢罪之直接正犯，而非幫助犯，被告所
    涉參與上揭告訴人遭詐騙犯行部分與本案應為數罪關係，難
    認與本案起訴被告參與詐欺告訴人黃仲佑犯行部分，有何想
    像競合犯之裁判上一罪關係，亦非實質上一罪關係。是移送
    併辦部分尚非本案起訴效力所及，應退回由檢察官另為適法
    之處理。
據上論斷，應依刑事訴訟法第273條之1第1項、第299條第1項前
段、第310條之2、第454條（本案採判決精簡原則，僅引述程序
法條），判決如主文。
本案經檢察官孫瑋彤提起公訴，檢察官周芝君到庭執行職務。
中　　華　　民　　國　　111 　年　　7 　　月　　5 　　日
                  刑事審查庭  法  官  劉美香
以上正本證明與原本無異。
如不服本判決應於收受判決後20日內向本院提出上訴書狀，並應
敘述具體理由。其未敘述上訴理由者，應於上訴期間屆滿後20日
內向本院補提理由書(均須按他造當事人之人數附繕本)「切勿逕
送上級法院」。 
　　　　　　　　　　　　　　　書記官　張怡婷
中　　華　　民　　國　　111 　年　　7 　　月　　6 　　日
附錄本案論罪科刑法條：
中華民國刑法第339條之4
犯第 339 條詐欺罪而有下列情形之一者，處 1 年以上 7 年以
下有期徒刑，得併科 1 百萬元以下罰金：
一、冒用政府機關或公務員名義犯之。
二、三人以上共同犯之。
三、以廣播電視、電子通訊、網際網路或其他媒體等傳播工具，
    對公眾散布而犯之。
前項之未遂犯罰之。
　
洗錢防制法第14條
有第二條各款所列洗錢行為者，處 7 年以下有期徒刑，併科新
臺幣 5 百萬元以下罰金。
前項之未遂犯罰之。
前二項情形，不得科以超過其特定犯罪所定最重本刑之刑。

組織犯罪防制條例第3條
發起、主持、操縱或指揮犯罪組織者，處 3 年以上 10 年以下
有期徒刑，得併科新臺幣 1 億元以下罰金；參與者，處 6 月以
上 5 年以下有期徒刑，得併科新臺幣 1 千萬元以下罰金。但參
與情節輕微者，得減輕或免除其刑。
具公務員或經選舉產生之公職人員之身分，犯前項之罪者，加重
其刑至二分之一。
犯第 1 項之罪者，應於刑之執行前，令入勞動場所，強制工作
，其期間為 3 年。
前項之強制工作，準用刑法第 90 條第 2 項但書、第 3 項及第
98 條第 2 項、第 3 項規定。
以言語、舉動、文字或其他方法，明示或暗示其為犯罪組織之成
員，或與犯罪組織或其成員有關聯，而要求他人為下列行為之一
者，處 3 年以下有期徒刑，得併科新臺幣 3 百萬元以下罰金：
一、出售財產、商業組織之出資或股份或放棄經營權。
二、配合辦理都市更新重建之處理程序。
三、購買商品或支付勞務報酬。
四、履行債務或接受債務協商之內容。
前項犯罪組織，不以現存者為必要。以第 5 項之行為，使人行
無義務之事或妨害其行使權利者，亦同。
第 5 項、第 7 項之未遂犯罰之。　



　
　
　
　
　
　
　
　
　
　
　
　
　
　
　
　
　
　
　
　
　
　
　
　
　
　
　　
附件：
臺灣桃園地方檢察署檢察官起訴書
                                     111年度偵字第3295號
　　被　　　告　林湘茹　女　28歲（民國00年0月0日生）
　　　　　　　　　　　　住桃園市○鎮區○○○街00號7樓
　　　　　　　　　　　　國民身分證統一編號：Z000000000號
上列被告因詐欺案件，業經偵查終結，認應提起公訴，茲將犯罪
事實及證據並所犯法條分敘如下：
　　　　犯罪事實
一、林湘茹於民國110年11月間因資金需求，與真實姓名年籍不
    詳、自稱「鄭專員」、「陳先生」之人聯繫，「鄭專員」、
    「陳先生」表示公司從事虛擬貨幣資金流量大，需提供自身
    帳戶收取款項，並依指示提款，可按筆獲取報酬，而依其智
    識程度及社會生活經驗，可知悉在一般正常情況下，有使用
    帳戶收受、提領款項需求之人，概均會以自己之帳戶進出，
    以避免假手他人帳戶之風險或爭議，實無委由他人提供帳戶
    收受及提領款項後，再予轉交之必要，其可預見「鄭專員」
    、「陳先生」承諾給予代為提領款項之人報酬，顯不合乎常
    情，其所為極有可能係詐欺集團為收取詐欺所得款項，而使
    用人頭帳戶及領款車手隱匿詐欺所得之去向、所在，然林湘
    茹為賺取報酬，竟基於縱前開情節屬實亦不違背其本意之不
    確定故意，於110年11月間，加入真實姓名年籍不詳、通訊
    軟體微信名稱「鄭專員」、「陳先生」之人之詐欺集團，並
    提供其名下中華郵政股份有限公司帳號000-00000000000000
    號帳戶（下稱郵局帳戶）申請泓科科技股份有限公司虛擬帳
    戶後，擔任提領詐騙款項之車手工作，由不詳之人將虛擬貨幣
    轉入林湘茹綁定之虛擬帳戶後，由「鄭專員」、「陳先生」
    通知林湘茹，再由林湘茹將上開虛擬貨幣轉入「鄭專員」、
    「陳先生」指定之帳戶。嗣該詐欺集團成員於110年11月7日
    聯繫黃中信，詐稱：可協助貸款，然需先匯款證明有還款能
    力等語，致黃中信陷於錯誤，於110年11月7日下午7時33分
    許、同日下午8時51分許，至位於基隆市之全家超商，將新
    臺幣（下同）1萬元、5,000元存入詐欺集團指定之林湘茹綁
    定之帳戶。
二、案經黃中信訴由臺南市政府警察局新營分局報告偵辦。
　　　　證據並所犯法條
一、證據清單及待證事實：
編號 證據名稱 待證事實 1 被告林湘茹於警詢、偵查中之供述 (1)證明其與「鄭專員」、「陳先生」談妥，其僅需負責將匯入其虛擬帳戶之金額轉為虛擬貨幣後，存入「鄭專員」、「陳先生」指定之虛擬帳戶中，即可獲得報酬之事實。 (2)證明其於告訴人於110年11月7日下午7時33分許存入1萬元後，共轉帳1萬9,000元之虛擬貨幣存入「鄭專員」、「陳先生」指定之虛擬帳戶，該筆交易其獲得1,000元報酬，其目前已獲得約6至10萬元報酬之事實。 2 告訴人黃中信於警詢之指訴 證明其遭詐騙後，將款項存入被告開立之虛擬帳戶內之事實。 3 通訊軟體LINE對話紀錄 證明其曾詢問「鄭專員」、「陳先生」工作有無風險之事實。 4 泓科科技股份有限公司虛擬帳戶開戶資料暨交易明細、全家繳費明細 證明告訴人遭詐騙後，將款項存入被告開立之虛擬帳戶內之事實。 
二、核被告所為，係犯刑法第339條第1項之詐欺取財罪嫌。
三、依刑事訴訟法第251條第1項提起公訴。
　　此　致
臺灣桃園地方法院
中　　華　　民　　國　 111　　年　　2 　　月　　7 　　日
　　　　　　　　　　　　　檢  察  官  孫 瑋 彤
本件證明與原本無異
中　　華　　民　　國　 111　　年　   2　  月　  15　　日
                          書  記  官　陳 心 豪
中華民國刑法第339條
（普通詐欺罪）
意圖為自己或第三人不法之所有，以詐術使人將本人或第三人之
物交付者，處 5 年以下有期徒刑、拘役或科或併科 50 萬元以
下罰金。
以前項方法得財產上不法之利益或使第三人得之者，亦同。
前二項之未遂犯罰之。